臺灣雲林地方法院刑事判決　　　　　　　　　　　　　　九十一年度易緝字第一號
　　公 訴 人　臺灣雲林地方法院檢察署檢察官
　　被　　告　甲○○
右列被告因竊盜案件，經檢察官提起公訴（九十年度偵字第九八一號），本院判決如
左：
    主  文
甲○○竊盜，處有期徒刑拾月。
    事  實
一、甲○○於民國九十年三月二日十九時二十分許，在雲林縣台西鄉永豐村南清宮旁
    ，因與友人林金東（另案經不起訴處分）發生口角，不願由林金東載送離去，見
    乙○○○所有前於九十年二月二十三日在雲林縣台西鄉崙豐車站附近失竊現為不
    詳竊賊所管領之原車號ＭＬＳ─三六三號之無牌照重機車置於該處，明知為他人
    所有之物，竟意圖為自己不法之所有，以其所有鑰匙一支，竊取上開機車，得手
    後供己使用，於騎乘上開無牌照重型機車，行經雲林縣台西鄉永豐村溝南六號前
    時，為警當場查獲，並扣得上開鑰匙一支。
二、案經雲林縣警察局台西分局報請臺灣雲林地方法院檢察署檢察官偵查起訴。
    理  由
一、訊據被告甲○○固不否認有於右揭時、地，取得上開無牌照機車，並於騎乘時經
    警攔檢查獲等情，惟矢口否認有何竊盜之犯行，辯稱：前揭車號ＭＬＳ─三六三
    號重型機車，係同案被告林金東於九十年三月二日十八時許，在雲林縣台西鄉南
    清宮前拿鑰匙給伊，稱該機車為其本人所有，並出示交通違規罰單給伊看，因此
    伊才將該車騎走，伊不知該車為失竊之車輛云云。然查：
（一）訊之偵查中之同案被告林金東堅決否認有交付上開機車予被告之事實，並稱：
      當天伊與甲○○並不是特地去南清宮，伊二人是在外面閒逛，突然間想打電話
      給朋友，一時找不到電話卡，又想起伊妹妹手機失竊，乃懷疑係甲○○在伊家
      中借住期間所為，二人遂起口角，甲○○便說要在南清宮打電話叫朋友來載他
      ，伊即馬上走開等語（見偵查卷第二十七頁背面），核與被告經檢察官命其與
      林金東對質後，供稱：「（問：林金東說因懷疑你偷東西，二人吵架才沒有載
      你？）是到南清宮我要打電話時，他（林金東）因找不到他電話卡才與我起口
      角」等語相符（見偵查卷第二十八頁正面），查林金東之住宅至南清宮僅約五
      分鐘之路程，而被告本於打完電話後，本欲搭乘林金東所駕駛之汽車返回林金
      東住處等情，業經被告甲○○自承在卷，是林金東應無要求甲○○另行騎車返
      回其住處之必要，況衡諸常情，林金東既與被告甲○○發生口角衝突，豈有願
      甘冒刑章，猶竊車交予被告使用之可能？是被告辯稱：上開機車係林金東所交
      付云云，顯與常情有違，不足採信。
（二）被告自承上開機車係其於南清宮旁以扣案鑰匙發動並騎乘數十公尺後，始為警
      查獲等情，惟被告經警攔檢後，隨即逃逸，嗣經警尾隨其後追捕數十公尺，並
      於林氏宗祠之祖厝，與警員對峙，嗣並經警員數人合力圍捕等情，並經目擊證
      人林金生、王照明等二人於警訊中證述明確。是倘上開機車確如被告所言，係
      林金東經提示交通罰單取信於伊後，始交付伊騎乘，則被告豈有於經警攔檢時
      ，隨即倉皇逃逸之理？綜上所述之情參互以析，足認被告甲○○應有於右揭時
      地，竊取上開機車之事實無疑。此外，並有被害人乙○○○之指述、贓物認領
      保管收據一紙附卷可稽，及鑰匙一支扣案可資佐證。本件事證明確，被告上開
      犯行，應堪認定。
二、核被告甲○○所為，係犯刑法第三百二十條第一項之竊盜罪。爰審酌被告已有多
    次前科，有臺灣高等法院被告全國前案紀錄表一份附卷可考，足見其素行不佳，
    猶不思循正途獲取財富，僅因一時貪念，而竊取他人財物，犯罪後並飾詞圖卸，
    毫無悔意等一切情狀，量處如主文所示之刑。扣案之鑰匙一支，雖屬被告供本件
    犯罪所用之物，惟被告否認為其所有，且乏證據證明確屬被告所有，爰不另為沒
    收之諭知。
據上論斷，應依刑事訴訟法第二百九十九條第一項前段，刑法第三百二十條第一項，
罰金罰鍰提高標準條例第一條前段，判決如主文。
本案經檢察官劉海倫到庭執行職務。
中      華      民      國      九十一      年    一    月    二十四    日
                                        臺灣雲林地方法院刑事第二庭
                                            法  官  冷  明  珍
右正本證明與原本無異。
如不服本判決，應於判決送達後十日內向本院提出上訴狀( 應附繕本 )。
                                            書記官  周  麗  雲
中      華      民      國      九十一      年    一    月    二十四    日
中華民國刑法第三百二十條
 (普通竊盜罪、竊佔罪)
意圖為自己或第三人不法之所有，而竊取他人之動產者，為竊盜罪，處五年以下有期
徒刑、拘役或五百元以下罰金。
意圖為自己或第三人不法之利益，而竊佔他人之不動產者，依前項之規定處斷。
前二項之未遂犯罰之。
